臺灣桃園地方法院刑事判決　　　　　　　　　　　　九十一年度易字第一九號
　　公　訴　人　臺灣桃園地方法院檢察署檢察官
　　被　　　告　丙○○　男　三.
右列被告因竊盜案件，經檢察官聲請以簡易判決處刑（八十九年度偵字第一三二三三
號），本院認不得以簡易判決處刑，適用通常程序審判，判決如左：
    主  文
丙○○連續竊盜，處拘役貳拾日，如易科罰金，以參佰元折算壹日。扣案之魚網壹張
、繩索壹條均沒收。
    事  實
一、丙○○基於意圖為自己不法所有之概括犯意，分別於民國九十年六月上旬某日、
    同年七月中旬某日、同年九月上旬某日、同年十月中旬某日、同年十一月七日及
    十一月十八日，連續多次自桃園縣蘆竹鄉○○○路○段三ＯＯ號之永漢高爾夫球
    場內未上鎖並未緊閉之鐵門或未築圍籬處侵入球場內，持其所有之魚網一具、繩
    索一條為工具，撈取池塘內之高爾夫球，每次約撈得約六十顆（起訴書誤載為一
    百餘顆）高爾夫球，清洗後分別以每顆五元或二元價格出售，共得價款新臺幣三
    千五百元；嗣同年十二月一日丙○○復承前之概括犯意，再次攜帶上述魚網、繩
    索侵入該球場（無故侵入他人建築物附連圍繞土地部分均未據告訴），撈取高爾
    夫球，於竊得高爾夫球六十六顆後，旋即於當晚二十時三十分許，為球場巡邏警
    衛甲○○當場逮獲，並起出所竊得高爾夫球六十六顆及其所有供竊盜所用之魚網
    一張、繩索一條。
二、案經桃園縣警察局大園分局報告台灣桃園地方法院檢察署檢察官偵查起訴。
    理  由
一、程序部分：按檢察官聲請以簡易判決處刑之案件，經認為有刑事訴訟法第四百五
    十一條之一第四項但書之情形者，應適用通常程序審判之，同法第四百五十二條
    定有明文。本件被告有同法四百五十一條之一第四項但書第四款之情形，應適用
    通常程序審判之，合先敘明。
二、訊據被告丙○○對於右揭事實，迭於警訊時及偵審中坦承不諱，核與證人即永漢
    高爾夫球場營業部經理乙○○於警訊時及本院調查、審理時及證人即該球場巡邏
    警衛甲○○於警訊時及本院調查時證述情節相符，並有被告所有供其竊盜所用之
    魚網一張、繩索一條扣案足稽，復有贓物認領保管收據乙紙、現場照片十一幀在
    卷足佐，足見被告之自白與事實相符，應堪採信。辯護人雖辯稱：被告丙○○前
    因車禍頭部受傷，其為精神耗弱之人云云，然經本院諭請行政院衛生署桃園療養
    院對被告做精神鑑定結果：丙○○雖有車禍腦傷之病史，但是其智力表現並無嚴
    重缺損；可知財產之概念及偷竊行為不法；且涉案當時，丙○○自稱是其自己想
    要去做，沒有別人唆使，亦否認有精神症狀影響，涉案當時未達精神耗弱之程度
    等情，有該院九十一年十一月二十六日九十一桃療醫字第００五０五六號函及精
    神鑑定報告書在卷可按。復參以被告至前揭球場水池撈取高爾夫球，需腦力與手
    、足及身體動力姿勢互相協調搭配，始能完成之動作，亦即需技巧性之動作，被
    告既能於前述所述時地，多次撈取高爾夫球，顯見其行為時之精神，對於外界事
    務之知覺及判斷作用，與普通人並無差異，足見其行為當時精神狀態未達精神耗
    弱之程度，故上開鑑定報告應堪採認，是辯護人上開所稱，容有誤會。又辯護人
    復辯稱：被告丙○○所竊取之高爾夫球所值無幾，其侵害法益及行為均極為輕微
    ，無實質違法性云云，惟查，被告亦任職其他高爾夫球場，知悉上開高爾夫球是
    他人還要之財物等情，業據被告於偵查中供述甚明（見偵卷第十六頁反面）。復
    觀之，被告所竊得之高爾夫球經清洗後販售所得金額達三千五百元，顯見其所竊
    得高爾夫球甚具高度經濟、財產上價值甚明，故辯護人所稱尚有未洽。綜上所述
    ，事證明確，被告犯行堪以認定。
三、核被告所為，係犯刑法第三百二十條第一項普通竊盜罪。被告先後多次犯行，時
    間緊接，犯罪構成要件相同，顯係基於概括犯意為之，為連續犯，以一罪論，應
    依法加重其刑。爰審酌被告犯罪之動機、目的、手段、智識程度、所得利益、所
    生危害及犯後態度等一切情狀，量處如主文所示之刑，並諭知易科罰金之折算標
    準，以資懲儆。至扣案之魚網一張、繩索一條，係被告所有供犯罪所用之物，業
    據其供明在卷，應依刑法第三十八條第一項第二款之規定宣告沒收。
據上論斷，應依刑事訴訟法第四百五十二條、第二百九十九條第一項前段，刑法第五
十六條、第三百二十條第一項、第三十八條第一項第二款、第四十一條第一項前段，
罰金罰鍰提高標準條例第一條前段、第二條，判決如主文。
本案經檢察官廖江憲到庭執行職務。
中      華      民      國     九十一    年     十二   月    三十一     日
                                      臺灣桃園地方法院刑事第四庭
                                                法  官   邱 滋 杉
右正本證明與原本無異。
如不服本判決，應於判決送達後十日內向本院提出上訴狀( 應附繕本 )，上訴於
臺灣高等法院。
                    書記官   周 巧 屏
中      華      民      國     九十二    年      一     月     六       日
附錄本案論罪科刑法條全文：
中華民國刑法第三百二十條(普通竊盜罪、竊佔罪)
意圖為自己或第三人不法之所有，而竊取他人之動產者，為竊盜罪，處五
年以下有期徒刑、拘役或五百元以下罰金。
意圖為自己或第三人不法之利益，而竊佔他人之不動產者，依前項之規定
處斷。
前二項之未遂犯罰之。
